臺灣臺東地方法院刑事判決　　　　　　　 96年度易字第116號
公　訴　人　臺灣臺東地方法院檢察署檢察官
被　　　告　庚○○
上列被告因竊盜案件，經檢察官提起公訴（96年度偵字第326 號
），及追加起訴（96年度偵字第510號），本院判決如下：
    主  文
庚○○所犯如附表一所示之罪，各處如附表一所示之刑，應執行
有期徒刑壹年陸月。
其餘被訴如附表二所示竊盜罪部分無罪。
    事  實
一、庚○○前因公共危險案件，經本院判處有期徒刑2 月，再因
    過失傷害案件，經本院判處有期徒刑6 月後，經裁定應執行
    有期徒刑7月，復因竊盜案件，經本院判處有期徒刑7月，又
    因違反毒品危害防制條例等案件，經本院判處有期徒刑8 月
    、3月確定後，經裁定應執行刑1年4月，上開案件接續執行
    ，於民國95年7月31日縮短刑期執行完畢（惟過失傷害部分
    不構成累犯）。
二、詎庚○○不知悔改，復意圖為自己不法之所有，基於竊盜之
    犯意，先後於附表一編號1至6所示之時間、地點，以徒手之
    方式，竊取如附表一編號1至6所示之人之財物（各次竊盜之
    時間、地點、被害人及竊得物品均詳如附表一編號1至6所示
    ）。得手後，旋將附表一編號1 之物，持往臺東縣臺東市○○路○段677之1號 「豐展廢鐵五金回收場」，售予不知情之
    回收場員工何佳芬，所得款項新臺幣（下同）1,300 元供己
    花用殆盡；編號2至6部分，則均持往臺東縣臺東市○○街84
    號「協聯企業社」，售予不知情之負責人林碧霞，所得款項
    均花用殆盡。
三、案經臺東縣警察局移送（起訴部分）及臺東縣警察局臺東分
    局報請（追加起訴部分）臺灣臺東地方法院檢察署檢察官偵
    查後起訴及追加起訴。
    理  由
壹、有罪部分：
一、證據能力方面：
    按被告以外之人於審判外之陳述，雖不符刑事訴訟法第159
    條之1至之4之規定，而經當事人於審判程序同意作為證據，
    法院審酌該言詞陳述或書面陳述作成時之情況，認為適當者
    ，亦得為證據；當事人、代理人或辯護人於法院調查證據時
    ，知有第159條第1項不得為證據之情形，而未於言詞辯論終
    結前聲明異議者，視為有前項之同意，刑事訴訟法第159 條
    之5 定有明文。查本案檢察官所舉之證據，被告庚○○於本
    院準備程序中均表示沒有意見，且迄於言詞辯論終結前，亦
    未就本院所調查之證據資料主張有刑事訴訟法第159條第1項
    不得為證據之情形，本院審酌該證據作成之情況，認均無不
    適當情事，依刑事訴訟法第159條之5第2 項之規定，均有證
    據能力，合先敘明。
二、認定犯罪事實所憑之證據及理由：
（一）被告於本院審理時，除就附表一編號2 部分行竊之地點有
      所爭執外，餘均坦承犯行。
（二）證人即被害人陳雲堂、辛○○、甲○○、己○○、戊○○
      及乙○○於警詢時之證詞。
（三）證人何佳芬於警詢中之證詞。
（四）證人林碧霞於警詢及本院審理中之證詞。
（四）並有豐展廢鐵五金回收場地磅紀錄單、收受物品、舊貨、
      五金廢棄物登記表各1紙、贓物認領保管單2紙、記事簿、
      刑案現場測繪圖各4紙，及相片18幀在卷可稽。
（五）綜合上述各節參互佐證，被告之自白，核與事實相符，應
      堪採信。又被告雖辯稱附表一編號2 之白鐵管14公斤係在
      臺東縣臺東市○○街附近竊得等語，惟查：對於行竊之地
      點，被告於警詢中供稱：係在臺東縣臺東市○○○路所為
      等語、於本院準備程序中則改稱：行竊之地點係在四維路
      靠近中華路附近等語，足見被告就行竊之地點已有記憶不
      清之情形，從而應以被害人辛○○所述較為可採，亦即該
      次行竊地點應係在臺東縣臺東市○○街72號旁空地。本件
      事證明確，被告犯行堪以認定。
三、論罪科刑之理由：
（一）核被告所為，均係犯刑法第320條第1項之竊盜罪。
（二）被告所犯上開6罪，犯意各別，行為互殊，應分論併罰。
（三）被告有如犯罪事實欄所載之前科及受刑紀錄，有臺灣高等
      法院被告全國前案紀錄表在卷可考，其於95年7 月31日縮
      短刑期執行完畢，5年以內再故意分別犯本件附表一編號1
      至6 之有期徒刑以上之罪，均為累犯，均應依刑法第47條
      第1項之規定，加重其刑。
（四）審酌被告有竊盜前科，素行非佳，犯罪之動機、目的、手
      段、所竊得財物之價值，及犯罪後坦承大部分犯行之態度
      等一切情狀，各量處如主文所示之刑。又被告犯罪時間均
      在96年4月24日之前，且所犯之罪宣告刑均未逾有期徒刑1
      年6月，依中華民國96年減刑條例第2條第1項第3款規定減
      其刑期2分之1，並定其應執行刑。
貳、無罪部分：
一、公訴意旨另以：被告於96年1 月13日某時許，徒手竊取如附
    表二所示之丙○○所有之欄杆型白鐵15公斤（時間、地點及
    竊得財物均詳如附表二所示）。得手後，將所竊得之白鐵變
    賣予上開不知情之林碧霞所經營之「協聯企業社」，所得款
    項花用殆盡，因認被告涉犯刑法第320條第1項之竊盜罪等語
    。
二、按犯罪事實應依證據認定之，無證據不得推定其犯罪事實；
    又不能證明被告犯罪者，應諭知無罪之判決；刑事訴訟法第
    154條第2項、第301條第1項分別定有明文。次按所謂證據，
    係指直接間接足以證明犯罪行為之一切證人、證物而言，且
    事實之認定，應憑證據，如未能發現相當證據，或證據不足
    以證明，自不能以推測或擬制之方法，以為裁判基礎，最高
    法院30年上字第128號、40年臺上字第86 號判例均可資參考
    。再按認定不利於被告之事實，須依積極證據，苟積極證據
    不足為不利於被告事實之認定時，即應為有利於被告之認定
    ，更不必有何有利之證據，最高法院30年上字第816 號判例
    意旨可資參照。另按刑事訴訟上證明之資料，無論其為直接
    或間接證據，均須達於通常一般之人均不致有所懷疑，而得
    確信其為真實之程度，始得據為有罪之認定，若其關於被告
    是否犯罪之證明未能達此程度，而有合理懷疑之存在，致使
    無從形成有罪之確信，根據「罪證有疑，利於被告」之證據
    法則，即不得遽為不利被告之認定，有最高法院76年度臺上
    字第4986號判例可稽。
三、訊據被告堅決否認有此部分之竊盜犯行，辯稱：上開白鐵15
    公斤，係其向他人收購後再售予林碧霞，而非偷來的等語。
    經查：證人林碧霞固於審理中證稱：被告於96年1 月13日載
    運15公斤白鐵來賣，並將姓名及身分證號碼抄在便條紙上拿
    給我，之後被告又在同一天來賣東西，我覺得奇怪，才將被
    告的姓名及身分證號碼寫在記事簿上等語，而證人林碧霞所
    提出之記事簿上復有記載「1/13庚○○Ｚ000000000 白鐵15K
    」之文字，有上開記事簿影本在卷可稽，然此僅可證明被告
    於上開時間，確有持白鐵15公斤售予證人林碧霞之事實，尚
    非可逕自推論前開白鐵即為被告竊盜所得之物。況被害人丙○○於審理中證稱：我不知道有無失竊前開欄杆型白鐵15公
    斤，是警察通知我去做筆錄時說被告承認偷的是鐵材，我才
    這樣講，後來我有問公司的員工，但沒有確認失竊什麼東西
    ，擺放鐵材的空地四周並未圍起來，公司員工會把剩餘的建
    材放到空地上，所以需要等到要用到的時候才會發現有失竊
    等語，因而被害人丙○○是否確有欄杆型白鐵15公斤遭竊，
    確有可疑之處，此外，復查無其他積極事證，足以證明被告
    確有公訴人所指之此部分犯行，因不能證明被告犯罪，自應
    就附表二部分為被告無罪之諭知。
參、適用之法條：
（一）刑事訴訟法第299條第1項前段、第301條第1項。
（二）刑法第320條第1項、第47條第1項、第51條第5款。
（三）中華民國96年罪犯減刑條例第2條第1項第3款、第7條。
（四）刑法施行法第1條之1第1項、第2項前段。
本案經檢察官丁○○到庭執行職務
中　　華　　民　　國　　96　　年　　8 　　月　　10　　日
　　　　　　　　　刑事第四庭    審判長法　官　 黃建都
                                      法  官   呂煜仁
                                      法  官   陳君鳳
以上正本證明與原本無異。
如不服本判決應於收受本判決後10日內向本院提出上訴書狀；上
訴書狀應敘述具體理由。未敘述上訴理由者，應於上訴期間屆滿
後20日內向本院補提理由書狀（均須按他造當事人之人數附繕本
）。「切勿逕送上級法院」。
告訴人或被害人對於本判決如有不服，請書具不服之理由狀，請
求檢察官上訴者，其上訴期間之計算係以檢察官收受判決正本之
日期為準。
                                       書記官  洪月甚
中　　華　　民　　國　　96　　年　　8　　月　　16　　日
附表一
┌──┬────┬─────┬───────┬────┬─────┐
│編號│犯罪時間│犯罪地點  │被害人、所得財│所犯法條│罪名及宣告│
│    │（民國）│　        │物及價值（新臺│        │刑        │
│    │        │          │幣）          │        │          │
│    │        │          │              │        │          │
├──┼────┼─────┼───────┼────┼─────┤
│1   │96年1月1│臺東縣臺東│陳雲堂所有之白│刑法第32│庚○○竊盜│
│    │2日上午9│市○○○路│鐵板1 片（重22│0條第1項│，累犯，處│
│    │時許    │316號「正 │公斤），價值3,│        │有期徒刑柒│
│    │        │豐鐵工廠」│500元         │        │月，減為有│
│    │        │          │              │        │期徒刑參月│
│    │        │          │              │        │又拾伍日。│
├──┼────┼─────┼───────┼────┼─────┤
│2   │96年1月1│臺東縣臺東│辛○○所有之白│刑法第32│庚○○竊盜│
│    │5日某時 │市○○街72│鐵管14公斤，價│0條第1項│，累犯，處│
│    │        │號旁空地  │值10,000元    │        │有期徒刑柒│
│    │        │          │              │        │月，減為有│
│    │        │          │              │        │期徒刑參月│
│    │        │          │              │        │又拾伍日。│
├──┼────┼─────┼───────┼────┼─────┤
│3   │96年1月1│臺東縣臺東│甲○○管領之白│刑法第32│庚○○竊盜│
│    │8日某時 │市○○路79│鐵管30公斤，價│0條第1項│，累犯，處│
│    │        │號「新發航│值2,000元     │        │有期徒刑柒│
│    │        │運公司」旁│              │        │月，減為有│
│    │        │空地      │              │        │期徒刑參月│
│    │        │          │              │        │又拾伍日。│
├──┼────┼─────┼───────┼────┼─────┤
│4   │96年1月3│臺東縣臺東│己○○所有之鋁│刑法第32│庚○○竊盜│
│    │0日某時 │市○○路12│窗34公斤，價值│0條第1項│，累犯，處│
│    │        │3巷233號  │5,000元       │        │有期徒刑柒│
│    │        │          │              │        │月，減為有│
│    │        │          │              │        │期徒刑參月│
│    │        │          │              │        │又拾伍日。│
├──┼────┼─────┼───────┼────┼─────┤
│5   │96年2月2│臺東縣臺東│戊○○管領之熱│刑法第32│庚○○竊盜│
│    │日上午8 │市○○街14│水爐3 臺，價值│0條第1項│，累犯，處│
│    │時30分許│8號騎樓   │3,000元       │        │有期徒刑柒│
│    │        │          │              │        │月，減為有│
│    │        │          │              │        │期徒刑參月│
│    │        │          │              │        │又拾伍日。│
├──┼────┼─────┼───────┼────┼─────┤
│6   │96年2月7│臺東縣臺東│乙○○所有之白│刑法第32│庚○○竊盜│
│    │日某時  │市○○街97│鐵管30公斤，價│0條第1項│，累犯，處│
│    │        │號對面倉庫│值10,000元    │        │有期徒刑柒│
│    │        │          │              │        │月，減為有│
│    │        │          │              │        │期徒刑參月│
│    │        │          │              │        │又拾伍日。│
└──┴────┴─────┴───────┴────┴─────┘
附表二
┌──┬────┬─────┬───────┐
│編號│犯罪時間│犯罪地點  │被害人、所得財│
│    │（民國）│          │物及價值（新臺│
│    │        │          │幣）          │
├──┼────┼─────┼───────┤
│1   │96年1月1│臺東縣臺東│丙○○所有之欄│
│    │3日某時 │市○○路18│杆型白鐵15公斤│
│    │        │0 巷56號「│，價值5,000元 │
│    │        │紅杏小吃部│              │
│    │        │」旁空地  │              │
└──┴────┴─────┴───────┘
附錄所犯法條：
刑法第320條
意圖為自己或第三人不法之所有，而竊取他人之動產者，為竊盜
罪，處5年以下有期徒刑、拘役或5百元以下罰金。
意圖為自己或第三人不法之利益，而竊佔他人之不動產者，依前
項之規定處斷。
前2項之未遂犯罰之。
